Weliton Pereira Lima Junior

Tocantins − Brasil (+55) 8399128 4455 • welitonlimadev@gmail.com

Github: https://github.com/welitonlimaa
Portfólio: https://welitonlimaa.github.io/portfolio
LinkedIn: https://www.linkedin.com/in/welitonlimaa

Objetivo Profissional

Desenvolvedor Full Stack com experiência em monitoramento de IA e automação de processos na IBM. Proficiente em Python, JavaScript, TypeScript, Node, Java, PHP, SQL (MySQL, PostgreSQL), NoSQL (MongoDB) e frameworks como FastAPI, SpringBoot, React.js, Vue.js e Angular. Habilidade em metodologias Scrum e Kanban. Pretendo contribuir para uma organização colaborativa, focada no crescimento e inovação, aplicando minha experiência e conhecimento técnico.

Experiência

Desenvolvedor de Aplicações

IBM

2023

Full Stack, 2023–Presente

Desenvolvedor Generalista. Ciência de Dados e Machine Learning com Python, automação de processo, FastApi, monitoração e validação de modelos de IA. Testes automatizados. Desenvolvimento em Cloud.

Programador de Sistemas EADMaster

Full Stack,

Desenvolvimento e manutenção de código legado com PHP, Vue.js e SQL.

Bolsista - PIBITI CNPq

Modelagem numérica de um coletor solar plano 2021–2022

Formação

Desenvolvimento Web Full Stack

Trybe. 2022–2023

Especialização Técnica

O programa possui mais de 1.500 horas de aulas, cobrindo introdução ao desenvolvimento de software, front-end, back-end, ciência da computação, engenharia de software, metodologias ágeis e habilidades comportamentais. É baseado em uma metodologia prática focada no desenvolvimento de projetos.

Engenharia de Energias Renováveis

Universidade Federal da Paraíba (UFPB), 2019–2022 Graduação

Técnico em Informática Integrado ao Ensino Médio

Instituto Federal de Educação, Ciência e Tecnologia do Tocantins (IFTO), 2015–2017 Ensino Médio

Habilidades

Soft Skills: Adaptabilidade, Trabalho em Equipe, Resolução de Problemas, Pensamento Crítico **Hard Skills**: Python, Java, JavaScript, TypeScript, Node, PHP, SQL (MySQL, PostgreSQL), NoSQL(MongoDB), RESTful API, Docker, TDD, Spring Boat, Machine Learning (AI), Cloud Computing, HTML, CSS, React.js, Vue.js, WordPress, Git, GitHub, GitLab.

Experiência Voluntária

Educação e Descarte Correto de Lixo Eletrônico

TREE - UFPB

João Pessoa - PB

2020

Promoção de ações educativas sobre o lixo eletrônico nas redes sociais

Idiomas

Inglês: Intermediário B1Português: Nativo

Projetos

Busca de Produtos: https://github.com/welitonlimaa/product-search

Projeto de um motor de busca de produtos com web scraping

Drink Delivery: https://github.com/welitonlimaa/drink-delivery

Aplicação de entrega de bebidas para simplificar o processo de pedidos, preparação e entrega de bebidas de um distribuidor.

Hostel Api: https://github.com/welitonlimaa/hostel-api

API para gerenciar reservas em um hostel